臺灣臺南地方法院刑事判決　　　　　　 94年度簡上字第276號
上　訴　人　臺灣臺南地方法院檢察署檢察官
被　　　告　甲○○
　　　　　　乙○○
　　　　　　　　　　（另案於臺灣台南監獄台南分監執行中）
　　　　　　丙○○
　 　　 　　丁○○
上列上訴人因傷害案件，不服本院94年度簡字第1541號，中華民
國94年7月6日第一審簡易判決（原聲請簡易判決處刑案號：94年
度調偵字第299號），提起上訴，本院判決如下：
    主  文
原判決撤銷。
甲○○、乙○○共同傷害人之身體，各處拘役肆拾日，如易科罰
金，均以參佰元折算壹日。
丙○○、丁○○共同傷害人之身體，各處拘役參拾日，如易科罰
金，均以參佰元折算壹日。
    事  實
一、丙○○、丁○○、乙○○、甲○○等四人，於民國九十三年
 　 九月二十八日（聲請簡易判決處刑書誤載為十月四日）晚上
    二十三時許，在台南縣新化鎮新化國小大門前，因燃放鞭炮
    細故與己○○發生爭執，丙○○、丁○○、乙○○、甲○○
    等四人竟基於共同傷害之犯意聯絡，由乙○○持機車大鎖（
    未扣案）、丙○○、丁○○、甲○○等人則徒手出手毆打己○○及劉子翔（傷害部分未提出告訴）等人，致己○○受有
    頭部挫傷合併前額撕裂傷、腦震盪等傷害，後經報警處理，
    始悉上情。
二、案經告訴人己○○訴由台南縣警察局新化分局報告台灣台南
    地方法院檢察署檢察官偵查後，聲請簡易判決處刑。
    理  由
一、訊據被告甲○○、乙○○、丙○○及丁○○等人於本院審理
    時，均自白坦承於前揭時、地，因燃放鞭炮糾紛而與告訴人
    己○○發生爭執，並出手毆打告訴人，致告訴人受有前揭傷
    害之事實，核與告訴人己○○指述，及證人劉子翔、胡耿翰
    證述之情節大致相符，並有奇美醫院、永達醫院之診斷證明
    書各一紙附卷可稽，被告四人之自白與事實相符，可以採信
    。
二、告訴人己○○指述當時遭人以大鎖及安全帽打傷等情，其中
    有人持機車大鎖部份，與被告甲○○於警詢中供稱他們以「
    機車大鎖」毆打告訴人己○○等情相符，而被告乙○○亦於
    本院審理時，自白係其持「機車大鎖」毆傷告訴人等情，是
    三人所述之此部分情節一致，應非偶然，加以告訴人己○○
    受有頭部挫傷合併前額撕裂傷，與遭機車大鎖毆傷鎖可造成
    之傷勢，亦無矛盾，被告乙○○自白其持機車大鎖毆傷告訴
    人等情，與事實相符，可以採信。至告訴人己○○雖指述當
    時有人持安全帽打傷他等情，並未能指認係何人所為，被告
    甲○○雖亦於警詢時陳稱他們持安全帽毆打告訴人等情，然
    亦未能證述係何人所為，而被告丙○○於警詢時雖證稱：「
    我沒有毆打告訴人，但我有看到丁○○持安全帽毆打告訴人
    」等情，明白證稱係被告丁○○持安全帽打告訴人，然被告
    丁○○自警詢迄本院審理時，均堅決否認有持安全帽打告訴
    人，以被告丙○○於警詢時否認毆打告訴人，又說被告乙○○徒手毆打告訴人，均與前開事實不符（實際上被告洪志華
    有毆打告訴人，且被告乙○○並非徒手，而係持機車大鎖毆
    打告訴人），顯見被告丙○○於警詢時之陳述內容，有所推
    託，並不可靠，則其於警詢時證述被告洪志華持安全帽打告
    訴人等情，自不能盡信，告訴人此部分（被告以安全帽毆打
    ）指述並無具體確實事證，尚有合理懷疑存在，自難對被告
    做不利之認定。
三、綜上所述，被告等四人之自白，與事實符合，可以採信，本
    件事證明確，被告等人之犯行，均堪認定。
四、核被告甲○○、乙○○、丙○○、丁○○所為，均係犯刑法
    第二百七十七條第一項之普通傷害罪。被告四人就傷害犯行
    有犯意之聯絡及行為分擔，均為共同正犯。原審以被告罪證
    明確，量處被告甲○○拘役四十日，被告乙○○、丙○○、
    丁○○均拘役三十日，固非無見。惟查，（一）被告乙○○
    係持機車大鎖毆打告訴人，而原判決引用簡易判決處刑書犯
    罪事實之記載，卻認定被告乙○○係徒手毆打告訴人，其認
    定事實有誤。（二）原判決於量刑審酌犯罪情節時，又說明
    被告持機車大鎖、安全帽毆打告訴人等情，與其事實之記載
    亦有矛盾。（三）本件傷害之犯罪事實，係發生於九十三年
    「九月二十八日」，已經被告等人及告訴人於警詢時就陳述
    明確，告訴人之奇美醫院診斷證明書亦載明告訴人於九十三
    年「九月二十八日」晚上十時五十二分急診縫合等情，檢察
    官之簡易判決處刑書誤載為九十三年「十月四日」，原判決
    未予更正，逕行引用為犯罪事實，亦有違誤。檢察官上訴意
    旨，指摘原判決量刑過輕，雖無理由，然原判決已有上開瑕
    疵，自應由本院予以撤銷改判。爰審酌被告等人之素行不佳
    ，有其全國前案紀錄表可稽，及其犯罪之動機、目的僅因被
    告甲○○燃放鞭炮而與告訴人之友人劉子翔發生爭執，就一
    起毆打告訴人，被告乙○○持機車大鎖毆打告訴人之手段，
    較為嚴重，所生之危害、告訴人所受之傷勢、迄未與告訴人
    達成民事和解、犯罪後均坦承犯行，已有悔意等一切情狀，
    分別量處如主文所示之刑，並均諭知易科罰金之折算標準，
    以資懲戒。
據上論斷，應依刑事訴訟法第四百五十五條之一第一項、第三項
、第三百六十九條第一項前段、第三百六十四條、第二百九十九
條第一項前段，刑法第二十八條、第二百七十七條第一項、第四
十一條第一項前段，罰金罰鍰提高標準條例第一條前段、第二條
，判決如主文。
本案經檢察官戊○○到庭執行職務。
中　　華　　民　　國　　94　　年　　12　　月　　5　　日
　　　　　　　刑事第四庭審判長法  官  宋  明  中
  　　　　　　　　　　　      法  官  陳  欽  賢
　　　　　　　　　　　　      法  官  吳  坤  芳
以上正本證明與原本無異。
不得上訴。
　　　　　　　　　　　　　　　書記官  楊  宗  哲
中　　華　　民　　國　　94　　年　　12　　月　　6 　　日
附錄本案論罪科刑法條：
刑法第二百七十七條第一項
  傷害人之身體或健康者，處三年以下有期徒刑、拘役或一千元
  以下罰金。
